【裁判字號】    92,訴,328
【裁判日期】    920403
【裁判案由】    毒品危害防制條例
【裁判全文】
臺灣高雄地方法院刑事判決                          九十二年度訴字第三二八號
    公  訴  人  臺灣高雄地方法院檢察署檢察官
    被      告  甲○○
右列被告因毒品危害防制條例案件，經檢察官提起公訴（九十年度毒偵字第四九九五
號），本院判決如左：
    主  文
甲○○連續施用第一級毒品，處有期徒刑拾月。扣案之第一級毒品海洛因參包（合計
淨重肆參點肆柒公克，包裝重壹點玖伍公克）、電子磅秤壹台，均沒收銷燬之。又連
續施用第二級毒品，處有期徒刑肆月。扣案之第二級毒品安非他命拾包（合計淨重參
陸點壹貳公克，驗餘合計淨重參伍點玖壹公克）沒收銷燬之。應執行有期徒刑壹年，
扣案之第一級毒品海洛因參包（合計淨重肆參點肆柒公克，包裝重壹點玖伍公克）、
第二級毒品安非他命拾包（合計淨重參陸點壹貳公克，驗餘合計淨重參伍點玖壹公克
）及電子磅秤壹台，均沒收銷燬之。
    事  實
一、甲○○前於民國（下同）八十九年間，因施用毒品案件，經依臺灣雲林地方法院
    以八十九年度毒聲字第一二三號裁定觀察、勒戒後，認無繼續施用毒品之傾向，
    業經臺灣雲林地方法院檢察署檢察官於八十九年三月十七日以該署八十九年度毒
    偵字第六三號為不起訴處分確定。詎甲○○仍不知悔改，復基於施用第一級毒品
    海洛因之概括犯意，自九十年九月底某日起至同年十一月一日中午某時止，在雲
    林縣虎尾鎮○○路四九號之五等處，連續以將海洛因摻入香菸吸食之方式，施用
    第一級海洛因多次；又另行基於施用第二級毒品安非他命之概括犯意，自九十年
    三月底某日起至同年十一月一日中午某時許，在上址，連續以將安非他命放置在
    玻璃球內燒烤之方式，施用第二級毒品安非他命多次，嗣於九十年十一月一日中
    午十二時三十分許，在高雄市三民區○○○路二九五號前為警查獲，且扣得第一
    級毒品海洛因三包（合計淨重四三點四七公克，包裝重一點九五公克）、第二級
    毒品安非他命十包（合計淨重三六點一二公克，驗餘合計淨重三五點九一公克）
    及供其秤磅毒品所用之電子磅秤一台，經警採集其尿液送驗而發現上情，並依臺
    灣高雄地方法院九十年度毒聲字第六六九八號裁定送觀察、勒戒後，經評定有繼
    續施用毒品之傾向。
二、案經高雄市政府警察局移送臺灣高雄地方法院檢察署檢察官偵查起訴。
    理  由
一、右揭犯罪事實，業據被告甲○○於警、偵訊及本院審訊中供承明確，又被告為警
    查獲後採集之尿液送驗結果，呈嗎啡及甲基安非他命陽性反應有姓名代碼對照表
    及高雄市政府衛生局九十年十一月九日高衛試煙字第Ｆ—四五號煙毒尿液檢驗成
    績書各一份在卷可稽，且扣案之粉末經送檢驗結果，其中其中三包係第一級毒品
    海洛因（合計淨重四三點四七公克，包裝重一點九五公克），另十包係第二級毒
    品安非他命（合計淨重三六點一二公克，驗餘合計淨重三五點九一公克），此亦
    分別有法務部調查局鑑定通知書（編號000000000號）及內政部警政署
    刑事警察局九十年十二月五日刑鑑字第二一二二一五號鑑驗通知書各一紙在卷可
    佐。另被告前於八十九年間，因施用毒品案件，經依臺灣雲林地方法院以八十九
    年度毒聲字第一二三號裁定觀察、勒戒後，認無繼續施用毒品之傾向，業經臺灣
    雲林地方法院檢察署檢察官於八十九年三月十七日，以該署八十九年度毒偵字第
    六三號為不起訴處分確定，有該署不起訴處分書一紙及臺灣高等法院全國前案紀
    錄表附卷可按，其於五年後再犯毒品危害防制條例第十條第一項、第二項之罪，
    經本院裁定送觀察勒戒，認有繼續施用毒品傾向，有本院九十年度毒聲字第六六
    九八號裁定及臺灣高雄看守所附設勒戒處所九十年十一月十二日高所坤戒勒字第
    二八五五號函檢附之有無繼續施用毒品傾向證明書一份附卷可參，被告罪證明確
    ，應予依法論科。
二、按犯毒品危害防制條例第十條之罪，經觀察勒戒後，無繼續施用毒品之傾向者，
    應由檢察官為不起訴處分。經不起訴處分後五年內再犯同條例第十條之罪，經觀
    察勒戒後，認有繼續施用毒品之傾向者，即不適用前項之規定（即應由檢察官偵
    查起訴），毒品危害防制條例第二十條第二項、三項定有明文。核被告於前所犯
    施用毒品案件經不起訴處分後，五年內再犯毒品危害防制條例第十條第一項、第
    二項之罪，且經觀察、勒戒後，有繼續施用毒品之傾向，依前揭規定，應依毒品
    危害防制條例第十條第一項、第二項之規定論罪科刑。被告各該次施用毒品前之
    持有毒品行為，均為其各該次施用毒品行為所吸收，不另論罪。被告各多次施用
    第一級毒品海洛因及第二級毒品安非他命之行，均時間緊接，所犯構成要件亦皆
    相同，顯均係基於概括犯意為之，均為連續犯，應皆論以一罪，並均加重其刑。
    爰審酌被告前已因毒品危害防制條例之施用毒品案件，經送觀察、勒戒，仍不知
    痛改前非，猶重蹈覆轍，自殘其身，惟念其犯罪後坦承犯行，知所悔悟，態度尚
    佳等一切情狀，分別量處如主文所示之刑，並定其應執行之刑，以為懲儆。扣案
    之第一級毒品海洛因三包（合計淨重四三點四七公克，包裝重一點九五公克）、
    第二級毒品安非他命十包（合計淨重三六點一二公克，驗餘合計淨重三五點九一
    公克），應依毒品危害防制條例第十八條第一項前段規定沒收銷燬之，另檢驗過
    程耗盡之毒品已滅失而不復存在，爰不另予宣告沒收。又扣案之電子磅秤一台，
    係被告供秤量購買毒品海洛因施用之物，業據被告供認明確，且經送驗結果，磅
    秤呈第一級毒品海洛因陽性反應，其上摻有毒品海洛因，與毒品結為一體，無從
    分離，應視為毒品，亦應依毒品危害防制條例第十八條第一項前段規定，沒收銷
    燬之。
據上論斷，應依刑事訴訟法第二百九十九條第一項前段，毒品危害防制條例第十條第
一項、第二項、第十八條第一項前段，刑法第十一條前段、第五十六條、第五十一條
第五款，判決如主文。
本案經檢察官陳建和到庭執行職務。
中      華      民      國        九十二      年 四     月    三    日
                                  臺灣高雄地方法院刑事第六庭
                                      審判長法官  李政庭
                                            法官  李怡諄
                                            法官  蘇雅慧
右正本證明與原本無異。
如不服本判決，應於判決送達後十日內，向本院提出上訴狀。
                                          書記官  林誠桂
中      華      民      國        九十二      年     四     月    三    日
附錄本案論罪科刑法條全文
毒品危害防制條例第十條
施用第一級毒品者，處六月以上五年以下有期徒刑。
施用第二級毒品者，處三年以下有期徒刑。


司法院資訊處製作；財團法人民間司法改革基金會備份。
